【裁判字號】    89,台上,211
【裁判日期】    890121
【裁判案由】    撤銷除權判決
【裁判全文】
最高法院民事裁定                                八十九年度台上字第二一一號
    上  訴  人  庚○○
    被 上訴 人  甲○○
                己○○
                戊○○
                乙○○
                辛○○
                壬○○
                丙○○
                丁○○
                台灣士林地方法院（民事庭）
    右  一  人
    法定代理人  郭仁和
右當事人間請求撤銷除權判決事件，上訴人對於中華民國八十八年九月六日台灣高等
法院第二審判決（八十八年度上字第一二二○號），提起上訴，本院裁定如左：
    主  文
上訴駁回。
第三審訴訟費用由上訴人負擔。
    理  由
按對於第二審判決上訴，非以其違背法令為理由，不得為之。民事訴訟法第四百六十
七條定有明文。依同法第四百六十八條規定，判決不適用法規或適用不當者，為違背
法令。而判決有同法第四百六十九條所列各款情形之一者，為當然違背法令。是當事
人提起上訴，如依民事訴訟法第四百六十八條規定，以第二審判決有不適用法規或適
用法規不當為理由時，其上訴狀或理由書應有具體之指摘，並揭示該法規之條項或其
內容。若係成文法以外之法則，應揭示該法則之旨趣。倘為司法院解釋、或本院之判
例，則應揭示該判解之字號或其內容。如以民事訴訟法第四百六十九條所列各款情形
為理由時，其上訴狀或理由書，應揭示合於該條款之事實。上訴狀或理由書如非依此
項方法表明，或其所表明者，顯與上開法條規定之情形不相合時，即難認為已對第二
審判決之違背法令有具體之指摘，其上訴自難認為合法。核上訴人之上訴理由，並未
就原審所論斷，法院或承辦案件之法官與當事人間，並不因訴訟繫屬而生私法上之法
律關係，上訴人以法院及法官為被告，提起撤銷除權判決之訴，所請求撤銷者，並非
除權判決，有起訴狀及上訴狀可稽，被上訴人亦非公示催告之聲請人。則依民事訴訟
法第五百三十九條第一項、第五百四十五條、第五百五十一條第二項之規定，上訴人
訴請撤銷除權判決，第一審以其訴在法律上顯無理由而予以駁回，並無違誤。上訴意
旨仍執前詞聲明廢棄改判，非有理由，爰不經言詞辯論，駁回其上訴等情。具體表明
其有何合於不適用法規、適用法規不當、或民事訴訟法第四百六十九條所列各款之情
形，僅泛言原審漏未將法院本來意思記載主文云云，難認對該判決之如何違背法令已
有具體之指摘。依首揭說明，應認其上訴為不合法。
據上論結，本件上訴為不合法。依民事訴訟法第四百八十一條、第四百四十四條第一
項、第九十五條、第七十八條，裁定如主文。
中      華      民      國    八十九    年      一      月    二十一    日
                              最高法院民事第三庭
                                  審判長法官  范  秉  閣
                                        法官  朱  建  男
                                        法官  曾  煌  圳
                                        法官  許  澍  林
                                        法官  鄭  玉  山
      右正本證明與原本無異
                                              書  記  官
中      華      民      國    八十九    年      二      月     十五     日


司法院資訊處製作；財團法人民間司法改革基金會備份。
